臺灣桃園地方法院刑事判決
111年度審易字第876號
公  訴  人  臺灣桃園地方檢察署檢察官 
被      告  謝在壽



上列被告因竊盜案件，經檢察官提起公訴（111年度偵字第12367
號），被告於本院準備程序中，就被訴事實為有罪之陳述，經本
院告知簡式審判程序意旨，並聽取當事人之意見後，本院裁定改
依簡式審判程序審理，本院判決如下：
    主  文
謝在壽犯結夥三人以上攜帶兇器竊盜罪，處有期徒刑柒月。
    事實及理由
一、本件犯罪事實及證據，除起訴書犯罪事實欄一第13行「於11
    1年2月1凌晨2時20分」，補充更正為「於111年2月1日凌晨2
    時20分」於證據部分補充「被告謝在壽於本院準備程序及審
    理中之自白」外，其餘均引用如附件檢察官起訴書之記載。
二、論罪科刑： 
(一)核被告所為，係犯刑法第321條第1項第4款、第3款之結夥3
    人以上攜帶兇器竊盜罪。被告與廖經華、「小江」3 人間就
    起訴書犯罪事實欄一所示加重竊盜犯行，有犯意聯絡及行為
    分擔，依刑法第28條規定，應論以共同正犯。
(二)至被告於答辯書中供稱：「……開車載銅線時，不知警方如此
    迅速來現場抓捕，所有的電線和貨車都歸還失主……這應屬刑
    法第321條第2項未遂犯罰之……」云云。惟按刑法上竊盜罪既
    遂未遂區分之標準，係採權力支配說，即行為人將竊盜之客
    體，移入一己實力支配之下者為既遂，若著手於竊盜，而尚
    未脫離他人之持有，或未移入一己實力支配之下者，則為未
    遂（最高法院84年度台上字第2256號判決意旨參照）。本件
    被告與共犯廖經華、「小江」既已將竊得之銅線搬運至車牌
    號碼000-0000號自用大貨車上並駛離現場，顯見被告已將告
    訴人廖嵩山遭竊之車輛及上開物品置於自己實力支配之下，
    揆諸前開判決意旨，此時已竊盜既遂，是被告上開所述，難
    認有據。
(三)爰審酌被告前已因竊盜、施用毒品之犯行，並經法院論罪科
    刑紀錄，有臺灣高等法院被告前案紀錄表1份可參，竟仍不
    思以正當途徑賺取所需，反與共犯廖經華、「小江」共同竊
    取他人財物，其所為不僅侵害他人之財產法益，亦破壞社會
    安寧與秩序，應予非難，惟念被告坦承犯行、態度尚可，兼
    衡其犯罪動機、目的、手段、參與程度及分工，並考量告訴
    人廖嵩山所生財產上損害之程度，暨被告國中畢業之教育程
    度、家庭經濟狀況貧寒，及自陳需撫養1名子女等一切情狀
    ，量處如主文所示之刑，以示懲儆。　　
三、沒收：
(一)按犯罪所得，屬於犯罪行為人者，沒收之。但有特別規定者
    ，依其規定；前二項之沒收，於全部或一部不能沒收或不宜
    執行沒收時，追徵其價額；又犯罪所得已實際合法發還被害
    人者，不予宣告沒收或追徵；刑法第38條之1條第1項、第3
    項、第5項分別定有明文。查本案被告所竊得之車牌號碼000
    -0000號自用大貨車1輛、銅線660公斤，均已發還予告訴人
    廖嵩山，有贓物認領保管單1紙在卷可考，是爰依前開規定
    ，均不予宣告沒收。
(二)扣案之砂輪機1臺，係共犯「小江」所有，非被告所有乙情
    ，業經被告於偵訊及本院準備程序中(詳偵卷第163頁反面、
    本院111年5月25日準備程序筆錄第2頁)供承明確，是不於本
    案宣告沒收，併此敘明。
據上論斷，應依刑事訴訟法第273條之1第1項、第299條第1項前
段、第310條之2、第454條第2項，判決如主文。
本案經檢察官賴穎穎提起公訴，檢察官林欣怡到庭執行職務。
中　　華　　民　　國　　111 　年　　6 　　月　　28　　日
                    刑事審查庭    法　官　林慈雁
以上正本證明與原本無異。
如不服本判決應於收受判決後20日內向本院提出上訴書狀，並應
敘述具體理由。其未敘述上訴理由者，應於上訴期間屆滿後20日
內向本院補提理由書(均須按他造當事人之人數附繕本)「切勿逕
送上級法院」。
                                  書記官　吳秉翰
中　　華　　民　　國　　111 　年　　6 　　月　　28　　日
附錄論罪科刑法條
中華民國刑法第321條
犯前條第1項、第2項之罪而有下列情形之一者，處6月以上5年以
下有期徒刑，得併科50萬元以下罰金：
一、侵入住宅或有人居住之建築物、船艦或隱匿其內而犯之。
二、毀越門窗、牆垣或其他安全設備而犯之。
三、攜帶兇器而犯之。
四、結夥三人以上而犯之。
五、乘火災、水災或其他災害之際而犯之。
六、在車站、港埠、航空站或其他供水、陸、空公眾運輸之舟、
    車、航空機內而犯之。
　　
附件：
臺灣桃園地方檢察署檢察官起訴書
                                    111年度偵字第12367號
　　被　　　告　謝在壽　男　55歲（民國00年0月00日生）
　　　　　　　　　　　　住桃園市○○區○○路0號
　　　　　　　　　　　　國民身分證統一編號：Z000000000號
上列被告因竊盜案件，已經偵查終結，認應提起公訴，茲將犯罪
事實及證據並所犯法條分敘如下：
        犯罪事實
一、謝在壽前因毒品案件，經臺灣桃園地方法院（下稱桃園地院
    ）分別以106年度審簡字第474號、106年度審訴字第692號判
    決判處有期徒刑6月、2月、10月、10月；又因竊盜案件，經
    桃園地院以108年度審易字第359號判決判處有期徒刑4月、2
    月，上開毒品、竊盜案件，再定應執行刑有期徒刑1年8月確
    定（下稱甲刑）；另因毒品案件，經桃園地院以107年度審
    訴字第1431號判決判處有期徒刑11月、8月，定應執行刑有
    期徒刑1年4月確定（下稱乙刑）；上開甲、乙二刑接續執行
    ，於民國109年8月19日縮短刑期假釋出監並付保護管束，於
    110年1月3日保護管束期滿未經撤銷假釋而視為執行完畢。
    詎仍不知悔改，與廖經華（由警另行偵辦）、「小江」共同
    意圖為自己不法之所有，基於結夥三人攜帶兇器竊盜之犯意
    聯絡，於111年2月1凌晨2時20分起至同日凌晨4時止間，攜
    帶客觀上足資為兇器使用之砂輪機1把，前往桃園市○鎮區○○
    路0段000巷00○0號倉庫，並以上開砂輪機破壞上址倉庫鎖頭
    後，徒手竊取廖嵩山所有之電線1批即銅線660公斤、車牌號
    碼000-0000號自用大貨車得手後離去。嗣經警獲報處理後，
    始循線查獲。
二、案經廖嵩山訴由桃園市政府警察局平鎮分局報告偵辦。
        證據並所犯法條
一、上開犯罪事實，業據被告謝在壽於警詢時及偵查中坦承不諱
    ，且經證人即告訴人廖嵩山於警詢時證述明確，並有桃園市
    政府警察局平鎮分局扣押筆錄、扣押物品目錄表各2份、贓
    物認領保管單1份、地磅紀錄單3紙、監視錄影畫面翻拍照片
    20張、刑案現場照片18張在卷可佐，被告犯嫌堪以認定。
二、所犯法條：
  ㈠依刑法第321條第1項第2款立法意旨觀之，本款規定係考量行
    為人若毀損他人之門牆或安全設備，將使他人其他財物，喪
    失原有之保護，而陷入受侵害之危險，故須對該等情事予以
    加重處罰，而財產權人將其財物置於設有門扇、牆垣或其他
    安全設備之建物內，除信賴此等防護措施可防止財物遭竊外
    ，亦同時對此等防護措施可阻絕入侵，保障其獨立空間使用
    之安全性不受任意干擾與破壞，具備一定之信賴，此等保障
    概念應涵蓋於住居安寧保障之範疇內，因而似難將住居安寧
    之保障從中切割，是倘行為人逾越之處所非住宅，亦非有人
    居住之建築物，則其侵入竊盜財產之行為，僅能以同法第32
    0條第1項相繩（臺灣高等法院暨所屬法院99年法律座談會刑
    事類提案第8號可供參考）。次按刑法第321條第1項第3款所
    稱兇器，其種類並無限制，凡客觀上足對人之生命、身體、
    安全構成威脅，具有危險性之兇器均屬之，且祇須行竊時攜
    帶此種具有危險性之兇器為已足，並不以攜帶之初有行兇之
    意圖為必要（最高法院79年台上字第5253號判例可資參照）
    。
  ㈡是核被告謝在壽所為，係犯刑法第321條第1項第3款、第4款
    之攜帶凶器結夥三人竊盜罪嫌。被告與同案共犯廖經華、「
    小江」互有犯意聯絡與行為分擔，請依共同正犯論處。又被
    告有如犯罪事實欄所示之前案紀錄，此有本署刑案資料查註
    紀錄表在卷可憑，其於5年內故意再犯本件有期徒刑以上之
    罪，為累犯，請分別依刑法第47條第1項規定加重其刑。另
    犯罪所得即上開車輛、電線，已發還告訴人，依刑法第38條
    之1第5項規定，不予宣告沒收或追徵，併此敘明。
四、依刑事訴訟法第251條第1項提起公訴。
    此　致
臺灣桃園地方法院
中　　華　　民　　國　 111　　年　　3 　　月　　25　　日
　　　　　　　　　　　　　　　檢　察　官  賴穎穎
本件證明與原本無異
中　　華　　民　　國　 111　　年　　4 　　月　　14　　日
                              書  記  官  陳國華
所犯法條：
中華民國刑法第321條第1項
犯前條第1項、第2項之罪而有下列情形之一者，處6月以上5年以
下有期徒刑，得併科50萬元以下罰金：
一、侵入住宅或有人居住之建築物、船艦或隱匿其內而犯之。
二、毀越門窗、牆垣或其他安全設備而犯之。
三、攜帶兇器而犯之。
四、結夥三人以上而犯之。
五、乘火災、水災或其他災害之際而犯之。
六、在車站、港埠、航空站或其他供水、陸、空公眾運輸之舟、
    車、航空機內而犯之。